【裁判字號】    96,訴,584
【裁判日期】    970128
【裁判案由】    偽造文書等
【裁判全文】
臺灣宜蘭地方法院刑事判決               96年度訴字第584號
公  訴  人  臺灣宜蘭地方法院檢察署檢察官
被      告  丁○
上列被告因偽造文書等案件，經檢察官提起公訴（96年度偵字第
3645、3646號），被告就被訴事實為有罪之陳述，本院爰依簡式
審判程序判決如下：
    主  文
丁○犯如附表一、二所示之罪，均累犯，各處如附表一、二宣告
刑欄所示之刑。應執行有期徒刑貳年，如附表二宣告刑欄內所示
偽造之署押及舉發通知單均沒收。
    事  實
一、丁○前有竊盜及偽造文書等前科，其最近於民國九十三年間
    因竊盜案件，經臺灣宜蘭地方法院判處有期徒刑一年六月確
    定，於九十五年二月十六日執行完畢。竟仍不知悔改，復意
    圖為自己不法之所有，分別於附表一所示之時、地，竊取廖
    麗綿等人之財物（時間、地點、被害人、行竊方法、竊取財
    物均詳如附表一所示）。嗣於96年8月22日15時許經宜蘭縣
    警察局宜蘭分局借提詢問時，於有偵查犯罪職務之公務員發
    覺其犯罪前，向詢問之員警黃建銘自首其前開犯行，並接受
    裁判。
二、丁○復於附表二所示之時間、地點，因騎乘車號ＳＤ八－一
    六一號及ＷＵＪ－六五五號輕型機車違規闖紅燈、未戴安全
    帽，為宜蘭縣警察局交通隊員警舉發。詎其為逃避警方查緝
    ，竟分別基於行使偽造私文書之犯意，多次於附表二所示之
    三聯式宜蘭縣警察局舉發違反道路交通管理事件通知單（以
    下簡稱「舉發通知單」）移送受理機關聯內收受通知聯者簽
    章欄內，偽造其妹「丙○○」之署押，並複寫該署押於其餘
    交被通知人收執聯及存查聯內各一枚，表示丙○○業已收受
    該舉發通知單二紙，再交還交通隊員警收執，足生損害於丙
    ○○及交通隊員警舉發交通違規行為之正確性。
三、案經宜蘭縣警察局宜蘭分局報告台灣宜蘭地方法院檢察署檢
    察官偵查起訴。
    理  由
一、訊據被告丁○對上揭事實一之犯行均供承不諱，核與證人即
    被害人廖麗綿、己○○、甲○○、庚○、乙○○、戊○○分
    別於警詢及偵訊證述之情節及被害人甲○○於警詢中指訴之
    內容均相符，復有被告偕同警方至行竊地點查訪之照片六張
    附卷可卷，是被告之自白應與事實相符，其犯行應均堪予認
    定。
二、訊據被告對於上揭事實二之行使偽造文書犯行，亦均坦承不
    諱，核與證人丙○○證述情節相符，復有違規採證照片二張
    、舉發通知單移送聯影本二張、存根聯影本五張及車籍資料
    二紙在卷可稽，是被告之自白應與事實相符，其犯行應均堪
    予認定。
三、核被告於上揭事實一所為，均係犯刑法第三百二十條第一項
    之竊盜罪嫌，所犯上開六件竊盜犯行，犯意各別，行為互殊
    ，應分論併罰；核被告於上揭事實二所為，均係犯刑法第二
    百十六條、第二百十條之行使偽造私文書罪。其偽造署押之
    行為係偽造私文書之階段行為，而偽造私文書後復持以行使
    ，其偽造私文書之低度行為為行使偽造私文書之高度行為所
    吸收，均不另論罪。所犯上開七件行使偽造文書之犯行，犯
    意各別，行為互殊，應分論併罰。查被告前有竊盜及偽造文
    書等前科，其最近於民國九十三年間因竊盜案件，經臺灣宜
    蘭地方法院判處有期徒刑一年六月確定，於九十五年二月十
    六日執行完畢，有台灣高等法院被告之前案紀錄表附卷足憑
    ，其於五年內再故意犯本件有期徒刑以上之前開竊盜及偽造
    文書罪名，均為累犯，應均依法加重其刑。又被告所犯如附
    表一所示之竊盜罪部分，係於96年8月22日15時許經宜蘭縣
    警察局宜蘭分局借提詢問時，於有偵查犯罪職務之公務員發
    覺其犯罪前，向詢問之員警黃建銘自首其前開犯行，並接受
    裁判，有該警詢筆錄存卷可稽，應均依自首之規定減輕其刑
    ，並與前開累犯加重之規定先加重後減輕之。爰審酌被告多
    次意圖為自己不法所有而竊取他人金錢花用及為避免遭警查
    緝而多次行使偽造私文書之犯罪動機、目的、手段、高中畢
    業智識程度，對被害人所生危害，及其犯罪後坦承犯行，態
    度尚佳等一切情狀，各量處如主文所示之刑。末查被告附表
    一、二所示之犯罪時間，均係在96年4月24日之前，符合中
    華民國九十六年罪犯減刑條例減刑之規定，應均依該條例第
    2條第1項第3款、第7條之規定，各應減其宣告刑二分之一，
    並定其應執行之刑。
四、附表二所示被告於三聯式舉發通知單移送受理機關聯內收受
    通知聯者簽章欄內，偽造其妹「丙○○」之署押，並複寫該
    署押於其餘交被通知人即被告收執聯及舉發機關存查聯內各
    一枚，其收受之被通知人收執聯各一張（內均含偽造之「丙
    ○○」署押一枚），均係被告犯罪所得之物，且不能證明已
    滅失，應均依法併予宣告沒收之；另被告於舉發通知單移送
    受理機關聯內收受通知聯者簽章欄內，各偽造其妹「丙○○
    」之署押一枚，並複寫該署押於舉發機關存查聯內各一枚，
    應均依刑法第219條之規定併予宣告沒收之。
據上論斷，應依刑事訴訟法第273條之1第1項、第299條第1項前
段、刑法第210條、第216條、第320條第1項、第47條第1項、第
51 條第5款、第62條前段、第38條第1項3款、第219條，刑法施
行法第1條之1、第2條前段，中華民國九十六年罪犯減刑條例第2
條第1項第3款、第7條、第10條第1項判決如主文。
本案經檢察官吳廣莉到庭執行職務
中    華    民    國    97    年    1     月    28    日
                  刑事第二庭法  官   黃永勝
以上正本證明與原本無異。
如不服本判決應於收受本判決後10日內向本院提出上訴書狀，並
應敘述具體理由。若未敘述理由者，應於上訴期間屆滿後20日內
向本院補提理由書狀(均須按他造當事人之人數附繕本)。
                            書記官   陳淑宜
中    華    民    國    97    年    1    月    29    日
附錄本案論罪科刑法條全文：
中華民國刑法第320條第1項
（普通竊盜罪、竊佔罪）
意圖為自己或第三人不法之所有，而竊取他人之動產者，為竊盜
罪，處 5年以下有期徒刑、拘役或 5 百元以下罰金。
中華民國刑法第210條
（偽造變造私文書罪）
偽造、變造私文書，足以生損害於公眾或他人者，處 5 年以下有
期徒刑。
中華民國刑法第216條
（行使偽造變造或登載不實之文書罪）
行使第 210 條至第 215 條之文書者，依偽造、變造文書或登載
不實事項或使登載不實事項之規定處斷。
附表一
┌──┬─────────┬─────────┬─────┐
│編號│犯罪事實          │所犯法條          │宣告刑    │
├──┼─────────┼─────────┼─────┤
│  1.│於民國（下同）95年│刑法第320條第1項  │竊盜，累犯│
│    │12月下旬某日上午11│                  │，處有期徒│
│    │時許，在宜蘭縣宜蘭│                  │刑肆月，減│
│    │市○○路○段202號「│                  │為有期徒刑│
│    │富華小吃部」，徒手│                  │貳月。    │
│    │竊取廖麗綿所有置於│                  │          │
│    │鐵櫃抽屜內皮包一個│                  │          │
│    │，內有新臺幣（下同│                  │          │
│    │）1 萬元、證件及手│                  │          │
│    │錶一只。          │                  │          │
├──┼─────────┼─────────┼─────┤
│  2.│於96年1 月中旬某日│刑法第320條第1項  │竊盜，累犯│
│    │晚間6 時許，在宜蘭│                  │，處有期徒│
│    │縣礁溪鄉○○路61號│                  │刑伍月，減│
│    │「福氣小吃部」，徒│                  │為有期徒刑│
│    │手竊取己○○所有置│                  │貳月拾伍日│
│    │於櫃台桌上皮包內現│                  │。        │
│    │金6萬餘元。       │                  │          │
├──┼─────────┼─────────┼─────┤
│  3.│於96年2 月間某日上│刑法第320條第1項  │竊盜，累犯│
│    │午10時許，在宜蘭縣│                  │，處有期徒│
│    │礁溪鄉○○路○段145│                  │刑肆月，減│
│    │號「迪化街紅麵線」│                  │為有期徒刑│
│    │，徒手竊取甲○○所│                  │貳月。    │
│    │有置於攤位上錢盒內│                  │          │
│    │現金約600元（起訴 │                  │          │
│    │書誤為3000元）。  │                  │          │
├──┼─────────┼─────────┼─────┤
│  4.│於96年2 月間某日晚│刑法第320條第1項  │竊盜，累犯│
│    │間7 時許，在宜蘭縣│                  │，處有期徒│
│    │宜蘭市○○路5 號「│                  │刑肆月，減│
│    │大蘭陽鵝肉店」，徒│                  │為有期徒刑│
│    │手竊取庚○所有掛於│                  │貳月。    │
│    │櫃台牆壁之皮包，內│                  │          │
│    │有現金2000餘元、證│                  │          │
│    │件、化妝品及行動電│                  │          │
│    │話一具。          │                  │          │
├──┼─────────┼─────────┼─────┤
│  5.│於96年3 月下旬某日│刑法第320條第1項  │竊盜，累犯│
│    │晚間7 時許，在宜蘭│                  │，處有期徒│
│    │縣宜蘭市○○路 152│                  │刑肆月，減│
│    │號「宜珍食品行」，│                  │為有期徒刑│
│    │徒手竊取乙○○所有│                  │貳月。    │
│    │置於櫃台抽屜內現金│                  │          │
│    │3000元。          │                  │          │
├──┼─────────┼─────────┼─────┤
│  6.│於96年4 月上旬某日│刑法第320條第1項  │竊盜，累犯│
│    │下午4 時許，在宜蘭│                  │，處有期徒│
│    │縣宜蘭市○○○路  │                  │刑肆月，減│
│    │152 號「阿輝魚攤店│                  │為有期徒刑│
│    │」，徒手竊取戊○○│                  │貳月。    │
│    │所有置於保力龍盒內│                  │          │
│    │現金3000元。      │                  │          │
└──┴─────────┴─────────┴─────┘
附表二
┌──┬─────────┬─────────┬─────┐
│編號│犯罪事實          │所犯法條          │宣告刑    │
├──┼─────────┼─────────┼─────┤
│  1.│於民國（下同）95年│刑法第216條、第210│犯行使偽造│
│    │8月16日上午8時30分│條                │私文書罪，│
│    │許，在宜蘭縣宜蘭市│                  │累犯，處有│
│    │中山路3段152號前，│                  │期徒刑肆月│
│    │因交通違規事件經警│                  │，減為有期│
│    │掣單舉發，於舉發通│                  │徒刑貳月。│
│    │知單（編號：宜警交│                  │偽造之「陳│
│    │字第Q00000000 號）│                  │人岳」署押│
│    │偽簽「丙○○」之姓│                  │貳枚及左列│
│    │名，足以生損害於公│                  │舉發通知單│
│    │眾及他人。        │                  │收執聯一張│
│    │                  │                  │均沒收。  │
├──┼─────────┼─────────┼─────┤
│  2.│於95年11月16日下午│刑法第216條、第210│犯行使偽造│
│    │3 時許，於宜蘭縣礁│條                │私文書罪，│
│    │溪鄉○○路○段141號│                  │累犯，處有│
│    │前，因交通違規事件│                  │期徒刑肆月│
│    │經警掣單舉發，於舉│                  │，減為有期│
│    │發通知單（編號：宜│                  │徒刑貳月。│
│    │警交字第Q00000000 │                  │偽造之「陳│
│    │號）偽簽「丙○○」│                  │人岳」署押│
│    │之姓名，足以生損害│                  │貳枚及左列│
│    │於公眾及他人。    │                  │舉發通知單│
│    │                  │                  │收執聯一張│
│    │                  │                  │均沒收。  │
├──┼─────────┼─────────┼─────┤
│  3.│於96年1月19日下午4│刑法第216條、第210│犯行使偽造│
│    │時40分許，在羅東鎮│條                │私文書罪，│
│    │天津路與林森路口，│                  │累犯，處有│
│    │因交通違規事件經警│                  │期徒刑肆月│
│    │掣單舉發，於舉發通│                  │，減為有期│
│    │知單（編號：宜警交│                  │徒刑貳月。│
│    │字第Q00000000號） │                  │偽造之「陳│
│    │偽簽「丙○○」之姓│                  │人岳」署押│
│    │名，足以生損害於公│                  │貳枚及左列│
│    │眾及他人。        │                  │舉發通知單│
│    │                  │                  │收執聯一張│
│    │                  │                  │均沒收。  │
├──┼─────────┼─────────┼─────┤
│  4.│於96年1月25日晚間9│刑法第216條、第210│犯行使偽造│
│    │時30分許，在宜蘭縣│條                │私文書罪，│
│    │宜蘭市○○路65號前│                  │累犯，處有│
│    │，因交通違規事件經│                  │期徒刑肆月│
│    │警掣單舉發，於舉發│                  │，減為有期│
│    │通知單（編號：宜警│                  │徒刑貳月。│
│    │交字第Q00000000號 │                  │偽造之「陳│
│    │）偽簽「丙○○」之│                  │人岳」署押│
│    │姓名，足以生損害於│                  │貳枚及左列│
│    │公眾及他人。      │                  │舉發通知單│
│    │                  │                  │收執聯一張│
│    │                  │                  │均沒收。  │
├──┼─────────┼─────────┼─────┤
│  5.│於96年2月13日16 時│刑法第216條、第210│犯行使偽造│
│    │15分許，在羅東鎮中│條                │私文書罪，│
│    │山路二段與月眉路口│                  │累犯，處有│
│    │，因交通違規事件經│                  │期徒刑肆月│
│    │警掣單舉發，於舉發│                  │，減為有期│
│    │單通知單（編號：宜│                  │徒刑貳月。│
│    │警交字第Q00000000 │                  │偽造之「陳│
│    │號）偽簽「丙○○」│                  │人岳」署押│
│    │之姓名，足以生損害│                  │貳枚及左列│
│    │於公眾及他人。    │                  │舉發通知單│
│    │                  │                  │收執聯一張│
│    │                  │                  │均沒收。  │
├──┼─────────┼─────────┼─────┤
│  6.│於96年4月5日下午 5│刑法第216條、第210│犯行使偽造│
│    │時25分許，在羅東鎮│條                │私文書罪，│
│    │興東路85號前，因交│                  │累犯，處有│
│    │通違規事件經警掣單│                  │期徒刑肆月│
│    │舉發，於舉發通知單│                  │，減為有期│
│    │（編號：宜警交字第│                  │徒刑貳月。│
│    │Q00000000號）偽簽 │                  │偽造之「陳│
│    │「丙○○」之姓名，│                  │人岳」署押│
│    │足以生損害於公眾及│                  │貳枚及左列│
│    │他人。            │                  │舉發通知單│
│    │                  │                  │收執聯一張│
│    │                  │                  │均沒收。  │
├──┼─────────┼─────────┼─────┤
│  7.│於96年4月11日晚間9│刑法第216條、第210│犯行使偽造│
│    │時35分許，在羅東鎮│條                │私文書罪，│
│    │五結路3 段與陽明路│                  │累犯，處有│
│    │口，因交通違規事件│                  │期徒刑肆月│
│    │經警掣單舉發，於舉│                  │，減為有期│
│    │發通知單（編號：宜│                  │徒刑貳月。│
│    │警交字第 Q00000000│                  │偽造之「陳│
│    │號）偽簽「丙○○」│                  │人岳」署押│
│    │之姓名，足以生損害│                  │貳枚及左列│
│    │於公眾及他人。    │                  │舉發通知單│
│    │                  │                  │收執聯一張│
│    │                  │                  │均沒收。  │
└──┴─────────┴─────────┴─────┘


司法院資訊處製作；財團法人民間司法改革基金會備份。
